【裁判字號】    95,上訴,953
【裁判日期】    950607
【裁判案由】    毒品危害防制條例
【裁判全文】
臺灣高等法院臺中分院刑事判決         95年度上訴字第953號
上  訴  人  臺灣南投地方法院檢察署檢察官
被      告  甲○○
上列上訴人因被告違反毒品危害防制條例案件，不服臺灣南投地
方法院95年度訴字第102號中華民國95年4月4日第一審判決（起
訴案號：臺灣南投地方法院檢察署95年度毒偵字第32號；併辦案
號：臺灣南投地方法院檢察署95年度毒偵字第563號），提起上
訴，本院判決如下：
    主  文
原判決撤銷。
甲○○連續施用第一級毒品，累犯，處有期徒刑壹年。
    事  實
一、甲○○前於民國（下同）91年間，因施用第1級毒品及第2級
    毒品案件，經臺灣南投地方法院以91年度毒聲字第305號裁
    定送執行觀察、勒戒後，認無繼續施用毒品傾向，而於91年
    4月15日執行完畢釋放，並經臺灣南投地方法院檢察署檢察
    官於91年4月23日以91年度毒偵字第261號為不起訴處分確定
    。復於93年間，因施用第1級毒品違反毒品危害防制條例案
    件，經臺灣南投地方法院以93年度訴字第463號判處有期徒
    刑10月確定；又因竊盜案件，經臺灣南投地方法院以93年度
    訴字第573號判處有期徒刑4月確定，上開2罪嗣經定應執行
    有期徒刑1年確定，於94年9月23日執行完畢。詎甲○○又另
    行起意，於前開觀察勒戒執行完畢釋放後5年內，基於施用
    第1級毒品海洛因之概括犯意，自94年11月4日11時30分左右
    起，至95年4月初某日止，在南投縣草屯鎮玉屏巷69之7號住
    處、南投縣草屯鎮○○路34之16 號居處等地，以將第1級毒
    品海洛因摻水加入注射針筒後注射於手臂血管之方式，連續
    施用第1級毒品海洛因多次。嗣於94年11月10日15時30分左
    右，經警採集其尿液送驗（檢體編號：00000000號），發現
    呈可待因陽性反應，而查悉上情。又於95年2月9日17時20分
    左右，在南投縣草屯鎮○○路與民權路口前，因行跡可疑遭
    警盤查，並經其同意採集尿液送驗，結果呈嗎啡陽性反應，
    而查悉上情。
二、案經南投縣政府警察局草屯分局報告臺灣南投地方法院檢察
    署檢察官偵查起訴及移送併辦。
    理  由
一、訊據被告甲○○於警詢、檢察官偵查、原審及本院審理中，
    對於上揭事實均坦承不諱，又被告為警查獲後，經警採其尿
    液送請檢驗結果，均檢出嗎啡之陽性反應，此分別有詮昕科
    技股份有限公司94年11月22日出具之編號：4B170044號濫用
    藥物尿液檢驗報告、中山醫學大學附設醫院藥物濫用檢測中
    心95年2 月23日流水號第0000000 號檢驗報告各1 紙在卷可
    憑，足見被告自白其有施用第1級毒品海洛因等情確與事實
    相符，可堪採信。又被告前於91年間，曾因施用第1級毒品
    及第2級毒品案件，經臺灣南投地方法院以91年度毒聲字第
    305號裁定送執行觀察、勒戒後，認無繼續施用毒品傾向，
    而於91年4月15日執行完畢釋放，並經臺灣南投地方法院檢
    察署檢察官於91年4月23日以91年度毒偵字第261號為不起訴
    處分確定，有臺灣南投地方法院檢察署檢察官不起訴處分書
    、刑案資料查註紀錄表及臺灣高等法院被告前案紀錄表等件
    附卷可參。查92年7月9日修正公布，93年1月9日施行之毒品
    危害防制條例第20條、第23條規定，簡化施用毒品之刑事處
    遇程序，僅區分初犯、5年內再犯；初犯，經觀察、勒戒或
    強制戒治，應為不起訴之處分或不付審理之裁定；觀察、勒
    戒或強制戒治執行完畢釋放後5年內再犯，即依法追訴或裁
    定交付審理。凡執行觀察、勒戒、強制戒治完畢釋放，或不
    起訴之處分，或為不付審理之裁定、免刑之判決、不付保護
    管束之裁定等裁判後，再犯施用毒品罪者，均屬再犯。故依
    修正後毒品危害防制條例第23條第2項規定，被告於觀察勒
    戒執行完畢釋放後，5年內再犯施用毒品之罪，應依法論科
    。本件事證已臻明確，被告施用第1級毒品海洛因之犯行堪
    以認定，應依法論科。
二、按海洛因係毒品危害防制條例第2條第2項第1款所定之第1級
    毒品，不得非法施用，是核被告甲○○所為，係犯毒品危害
    防制條例第10條第1項之施用第1級毒品罪。被告施用第1級
    毒品前後持有第1級毒品之低度行為，應為其施用第1級毒品
    之高度行為所吸收，不另論罪。被告先後多次施用第1級毒
    品海洛因之行為，時間緊接，犯罪構成要件相同，顯係出於
    概括之犯意反覆為之，為連續犯，應依刑法第56條之規定以
    一罪論，並加重其刑。公訴意旨雖僅論及被告於94年11月6
    日15時左右之施用第1級毒品海洛因1次之犯行，然上開未經
    起訴部分既經被告坦白供認，且經檢察官併案審理，與起訴
    部分，有連續犯之裁判上1罪關係，自為起訴效力所及，本
    院應併予審理。再查被告前於93年間，因施用第1級毒品違
    反毒品危害防制條例案件，經臺灣南投地方法院以93年度訴
    字第463號判處有期徒刑10 月確定；又因竊盜案件，經臺灣
    南投地方法院以93年度訴字第573號判處有期徒刑4月確定，
    上開2罪嗣經定應執行有期徒刑1年確定，於94年9月23日執
    行完畢，此有臺灣高等法院被告前案紀錄表及臺灣南投地方
    法院檢察署刑案資料查註紀錄表各1份在卷足憑，其前受有
    期徒刑執行完畢後，於5年內再犯本件最重本刑為有期徒刑
    以上之罪，為累犯，應依刑法第47條之規定加重其刑，並遞
    加重之。
三、原審法院因認被告甲○○罪證明確，而予論科，固屬有據，
    然查，原審未及併就被告除94年11月6日15時左右以外之施
    用第1級毒品海洛因多次之犯行併予審理，尚有未洽。檢察
    官以原審未及審酌被告另有施用毒品之犯行而提起上訴，指
    摘原判決不當，為有理由，自應由本院將原判決予以撤銷改
    判。爰審酌被告前因施用毒品，甫經觀察、勒戒執行完畢後
    ，無視國家杜絕毒品之政策，猶再施用第1級毒品海洛因，
    且經原審法院於95年3月28日辯論終結後，竟仍毫無自省改
    過之意，猶仍施用毒品不輟，再經警查獲，無視於毒品對於
    自身健康之戕害及國家對於杜絕毒品犯罪之禁令，惡性非輕
    ，有失政府制定毒品危害防制條例之立法美意，本不宜寬貸
    ，惟施用毒品者均有相當程度之成癮性及心理依賴性，其犯
    罪心態與一般刑事犯罪之本質並不相同，容應以「病人」之
    角度為考量，及被告犯後之態度等一切情狀，量處如主文第
    2項所示之刑。
據上論斷，應依刑事訴訟法第369條第1項前段、第364條、第299
條第1項前段，毒品危害防制條例第10條第1項、第23條第2項，
刑法第11條前段、第56條、第47條，判決如主文。
本案經檢察官乙○○到庭執行職務。
中    華    民    國    95    年    6     月    7     日
               刑事第十一庭  審判長法  官  黃  梅  月
                                   法  官  黃  日  隆
                                   法  官  林  宜  民
上列正本證明與原本無異。
如不服本判決應於收受送達後十日內向本院提出上訴書狀，其未
敘述上訴之理由者並得於提起上訴後十日內向本院補提理由書（
均須按他造當事人之人數附繕本）。
                                   書記官  林  桂  鳳
中    華    民    國    95    年    6     月    9     日
                                                      Ｆ


司法院資訊處製作；財團法人民間司法改革基金會備份。
